【裁判字號】    98,訴,1646
【裁判日期】    981130
【裁判案由】    違反毒品危害防制條例
【裁判全文】
臺灣臺南地方法院刑事判決              98年度訴字第1646號
公  訴  人  臺灣臺南地方法院檢察署檢察官
被      告  甲○○
上列被告因違反毒品危害防制條例案件，經檢察官提起公訴（九
十八年度毒偵字第一四九六號、第一六六七號、第二０五三號）
，被告於本院準備程序進行中，就被訴事實為有罪之陳述，經本
院合議庭裁定由受命法官獨任進行簡式審判程序，判決如下：
    主  文
甲○○施用第一級毒品，累犯，處有期徒刑玖月，又施用第一級
毒品，累犯，處有期徒刑玖月，扣案海洛因貳包（檢驗前淨重合
計零點零陸參公克、檢驗後淨重合計零點零肆參公克）沒收銷燬
包裝該海洛因之空包裝袋貳個均沒收；又施用第一級毒品，累犯
，處有期徒刑拾月，扣案之海洛因殘渣沒收銷燬、包裝該毒品海
洛因之空包裝袋壹個、注射針筒壹支均沒收。應執行有期徒刑壹
年陸月，扣案之海洛因貳包（檢驗前淨重合計零點零陸參公克、
檢驗後淨重合計零點零肆參公克）、海洛因殘渣均沒收銷燬、包
裝海洛因空包裝袋共參個、注射針筒壹支均沒收。
    事實及理由
壹、程序事項
  一、查被告甲○○所犯係死刑、無期徒刑、最輕本刑為三年以
      上有期徒刑以外之罪，其於準備程序中就被訴事實為有罪
      之陳述，經法官告知簡式審判程序之旨，並聽取公訴人及
      被告之意見後，由本院合議庭裁定由受命法官獨任進行簡
      式審判程序，合先敘明。
  二、次按適用簡式審判程序之有罪判決書之製作，準用第四百
      五十四條之規定，刑事訴訟法第三百十條之二定有明文。
      本件經合議庭裁定由受命法官獨任進行簡式審判程序，爰
      依照前開法律規定，準用刑事訴訟法第四百五十四條為判
      決書之製作，先予敘明。
貳、實體事項
  一、本件犯罪事實、證據及應適用之法條除引用檢察官起訴書
      之記載（如附件）外，就犯罪事實及證據部分分別更正暨
      補充如下：
  （一）犯罪事實部分：附表編號一之查獲時間七月七日部分應
        更正為七月八日。
  （二）證據部分：
    １、被告於本院準備程序訊問及審理之自白（見本院九十八
        年十一月二十四日準備程序筆錄及同日審判筆錄參照）
        。
    ２、被告前於民國八十九年間因施用毒品違反毒品危害防制
        條例案件，經本院以八十九年毒聲字第三二九八號裁定
        令入勒戒處所觀察勒戒，因認有繼續施用毒品傾向，本
        院復以九十年毒聲字第一一七二號裁定令入戒治處所施
        以強制戒治，於戒治滿三月，其成效評定為合格認無繼
        續戒治之必要，本院以九十年毒聲字第二三一七號裁定
        停止戒治，所餘戒治期間赴保護管束，於保護管束期滿
        ，由經臺灣臺南地方法院檢察署檢察官以九十一年戒毒
        偵字第二００號為不起訴處分確定，於九十四年及九十
        五間均仍施用毒品違反上開條例案件，經本院先後於九
        十四年八月二十二日以九十四年簡字第一八一０號判決
        有期徒刑六月確定，及於九十六年一月四日以九十五年
        訴字第一七一二號判決有期徒刑十一月確定，嗣經減刑
        既定應執行刑，於九十七年十一月十四日縮短刑期假釋
        出監，假釋期間付保護管束，保護管束於九十八年四月
        二十八日期滿，未經撤銷等情等情，有臺灣高等法院被
        告前案紀錄表一份在卷可憑，則被告經觀察勒戒、強制
        戒治及多次入監徒刑執行完畢釋放後，五年內再犯本案
        毒品危害防制條例第十條之罪，應依法追訴、審判。本
        案事證明確，被告犯行洵堪認定。
  二、查海洛因依其成癮性、濫用性及對社會危害性之程度，已
      為毒品危害防制條例第二條第二項第一款列為第一級毒品
      。核被告甲○○所為，係犯毒品危害防制條例第十條第一
      項施用第一級毒品罪。其施用時非法持有第一級毒品海洛
      因之低度行為，均為其施用之高度行為所吸收，均不另論
      罪。被告先後施用毒品海洛因行為，犯意、方法各別、應
      分論併罰之。再被告有如前開犯罪事實欄所述之前案科刑
      及執行完畢之紀錄，有卷附臺灣高等法院被告前案紀錄表
      可稽，其受有期徒刑之執行完畢，五年以內故意再犯本件
      有期徒刑以上之罪，依刑法第四十七條第一項規定為累犯
      ，應依法各加重其刑。爰審酌被告前因施用毒品經送觀察
      勒戒、強制戒治治療程序及多次經判處徒刑入監執行完畢
      後，甫出監未久即又再施用毒品，猶未認清毒品戕害身心
      之惡，不思戒絕革除惡習，仍為本案犯行，顯然其意志力
      薄弱，迄未能戒除毒癮，惟兼衡被告施用毒品犯行，性質
      上屬對自我身心健康之自戕行為，但對社會秩序隱藏有不
      良影響，及犯後坦承犯行之態度等一切情狀，量處如主文
      所示之刑，並定應執行刑。
  三、警方於起訴書附表編號二之時間查獲被告扣得毒品海洛因
      二包（檢驗前淨重合計零點零六三公克、檢驗後淨重合計
      零點零四三公克），及於附表編號三所查扣之海洛因殘渣
      部分，均係查獲之第一級毒品，不問是否屬於犯人所有，
      均應依毒品危害防制條例第十八條第一項前段諭知沒收銷
      燬，而包裝前開海洛因所用之空包裝袋三個，及警方於起
      訴書附表編號三扣得被告所有並用來施用毒品海洛因之針
      筒一支，均係被告所有，並均供本案施用海洛因使用之物
      ，乃依刑法第三十八條第一項第二款之規定宣告沒收。
據上論斷，應依刑事訴訟法第二百九十九條第一項前段、第二百
七十三條之一第一項、第三百十條之二、第四百五十四條，毒品
危害防制條例第十條第一項、第十八條第一項前段，刑法第十一
條前段、第五十一條第五款、第四十七條第一項、第三十八條第
一項第二款，判決如主文。
本案經檢察官黃信勇到庭執行職務。
中    華    民    國    98    年    11    月    30    日
                  刑事第四庭  法  官  程克琳
以上正本證明與原本無異。
如不服本判決應於收受本判決後10日內向本院提出上訴書狀，並
應敘述具體理由。如未敘述上訴理由者，應於上訴期間屆滿後20
日內向本院補提理由書狀（均須按他造當事人之人數附繕本）「
切勿逕送上級法院」。
                              書記官  曾美滋
中    華    民    國    98    年    11    月    30    日
附錄本案論罪科刑法條
毒品危害防制條例第10條：
施用第一級毒品者，處 6 月以上 5 年以下有期徒刑。
施用第二級毒品者，處 3 年以下有期徒刑。


司法院資訊處製作；財團法人民間司法改革基金會備份。
